臺灣高等法院臺南分院刑事裁定　　　　　 96年度抗字第138號
抗　告　人
即　被　告　甲○○
上列被告因聲請解除限制出境案件，不服臺灣臺南地方法院中華
民國96年4月27日裁定（95年度訴字第1664號）提起抗告，本院
裁定如下：
    主  文
抗告駁回。
    理  由
一、抗告意旨略以：
  (一)刑事訴訟制度一個大原則為被告應被推定無罪，被告無法証
    明自己無罪，應由檢察官負舉証責任，而且檢察官必需証明
    被告有罪到無庸置疑之程度。
  (二)被告自始否認犯罪，且觀之全卷可知，被告並不負責本件工
    程，不認識羅正旺、馮世墩，實不可能有詐欺及行賄之可能
    ，而檢察官所舉之証據清單，亦無法証明被告涉案，則依前
    揭無罪推定原則，被告並無行賄、詐欺犯行。且只須細閱本
    案全部卷証，即足以確認本件實屬檢察官濫行起訴，詎原審
    未予詳究本案原委，徒憑檢察官之起訴書，即遽以認定被告
    涉案，除違反前揭無罪推定原則外，更導致被告憲法上之人
    身自由權遭受侵害。況被告於本案均主動依期應訊，從不缺
    席，且已具保四百萬元，已足擔保被告定能按期應訊，實無
    再予限制出境之必要。詎檢察官再為限制出境之處分，已違
    反比例原則。
  (三)再者，原審駁回被告聲請解除限制出境之理由，無非係為確
    保被告能遵期應訊，然對於被告赴美應訊，卻認為純屬私事
    ，不須遵期應訊，經核原審裁定顯然顧此失彼，漠視他國司
    法制度。蓋凡人於訴訟中，均有出庭應訊之義務，此乃尊重
    司法之具體體視；詎原審法院因一己之私，為順遂本案訴訟
    之進行，而置他國司法於不顧，核其作法，實難作為司法之
    表率，為此，提起本件抗告，求為撤銷原裁定，或為發回原
    審重為裁定云云。
二、原裁定略以：被告因涉嫌行賄等罪，經檢察官依違反貪污治
    罪條例第十一條第一項行賄罪及刑法第三百三十九條第一項
    詐欺等罪名提起公訴（起訴書載為數罪關係），被告所犯行
    賄罪之法定刑度為一年以上七年以下有期徒刑，得併科新台
    幣三百萬元以下罰金，另犯詐欺罪之法定刑度為五年以下有
    期徒刑，刑度不可謂不重。且其係民國42年9月10日生，有
    其年籍資料可憑，以其僅53歲之年齡，尚有大段之人生可過
    ，若准其解除限制出境，實有棄保潛逃海外之虞。再者其以
    女兒結婚、至美應訊等事亟待出國處理為聲請解除限制出境
    之理由，惟其等之處理係被告私人之事，難以此作為解除限
    制出境之理由。故本院認被告限制出境之原因仍然存在，本
    件聲請自應駁回等語。
三、本院經核原裁定認事用法均無不當。抗告人抗告，雖以上開
    情詞置辯。但查：
  (一)依原裁定所載，並無漠視他國司法制度之意，抗告人以原裁
    定認「被告至美應訊，係屬私人之事，難以作為解除限制出
    境之理由」等情，而主張原審有漠視他國司法制度云云，即
    非可採。
  (二)再者，依原裁定所載，抗告人涉犯之行賄罪及詐欺罪嫌，尚
    非輕罪，而限制出境之處分，係為防止被告有逃亡之可能，
    以確保審判程序之進行，及將來執行之可能，至於抗告人犯
    罪是否成立，尚待原審為實體之調查審認，尚難以被告應受
    「無罪推定原則」之適用，即認被告全然無逃亡之可能，並
    據以認本件已無就被告為「限制出境」之處分；又抗告人雖
    稱其已提出四百萬元之保証金，已足擔保其能按期應訊云云
    ，然「棄保潛逃」之例實有所聞，亦難以抗告人已提出四百
    萬元之保証金，即認本件無予以限制出境處分之必要，抗告
    人所辯，均無可採。
四、綜上，抗告人仍有限制出境之必要，原審因予駁回抗告人之
    聲請，並無不當。抗告人抗告意旨，以上開情詞指摘原裁定
    不當，並無理由，應予駁回。
五、應依刑事訴訟法第412條裁定如主文。
中　　華　　民　　國　　96　　年　　6 　　月　　21　　日
                  刑事第四庭    審判長法　官　吳志誠
                                      法　官  羅心芳
                                      法　官  陳珍如
以上正本證明與原本無異。
不得再抗告。
　　　　　　　　　　　　　　　　　　　書記官　岑　玢
中　　華　　民　　國　　96　　年　　6 　　月　　21　　日
